【裁判字號】    98,上訴,968
【裁判日期】    980507
【裁判案由】    毒品危害防制條例
【裁判全文】
臺灣高等法院臺中分院刑事判決         98年度上訴字第968號
上  訴  人
即  被  告  甲○○
上列上訴人即被告因毒品危害防制條例案件，不服臺灣苗栗地方
法院98年度訴字第82號，中華民國98年3月17日第一審判決（起
訴案號：臺灣苗栗地方法院檢察署98年度撤緩毒偵字第1號），
提起上訴，本院判決如下：
    主  文
上訴駁回。
    犯罪事實
本院記載之犯罪事實與第一審宣示判決筆錄所記載相同，玆引用
之。
    理  由
一、按協商判決，除有刑事訴訟法第455條之4第1項第1款於訊問
    程序終結前，撤銷合意或撤回協商聲請者；第2款被告協商
    之意思非出於自由意志者；第4款被告所犯之罪非第455條之
    2第1項所定得以聲請協商判決者；第6款被告有其他較重之
    裁判上一罪之犯罪事實者；第7款法院認應諭知免刑或免訴
    、不受理者。或協商判決違反同條第2項「法院應於協商合
    意範圍內為判決；法院為協商判決所科之刑，以宣告緩刑或
    二年以下有期徒刑、拘役或罰金刑為限」之規定者，不得上
    訴，刑事訴訟法第455條之10第1項定有明文。又同法第367
    條前段規定：「第二審法院認為上訴有第三百六十二條前段
    之情形者，應以判決駁回之」、同法第372條規定：「第三
    百六十七條之判決上訴時，第二審法院認其為無理由而駁回
    上訴，或認為有理由而發回該案件之判決，得不經言詞辯論
    為之」，此依同法第455條之11第1項規定對於協商判決之上
    訴準用之。
二、本件上訴人即被告甲○○上訴意旨略以：其協商非出於自由
    意志，且關於施用第二級毒品部分之量刑顯有失公平情形，
    再被告於原審法院審理時有供出毒品來源，原審應調查是否
    有因此查獲而得獲減刑之機會，原審法院未斟酌及此，判決
    顯有不當云云。惟查本案經原審法院於民國98年3月3日進行
    準備程序時，被告對檢察官陳述之起訴事實已為認罪之陳述
    ，嗣經原審合議庭評議結果，同意改由受命法官獨任進行簡
    式審判程序後，同意當事人進行審判外協商程序，並指定公
    設辯護人蔡文亮協助被告進行協商，其後達成被告所犯施用
    第一、二級毒品二罪各處有期徒刑7月、5月，並定應執行刑
    為有期徒刑11月之合意，經原審訊問雙方之合意內容及達成
    協商合意是否出於自由意志，被告亦先後答稱「如檢察官所
    述內容」、「是的」；上開各情有臺灣苗栗地方法院檢察署
    檢察官協商進行單暨程序記錄表、原審準備程序筆錄、審判
    程序筆錄及刑事裁定在卷可稽。再前揭認罪協商過程，非僅
    由被告單方坦承犯罪、表明願受科刑之範圍，於協商過程中
    亦有公設辯護人在場協助參與協商並達成合意，該合意之達
    成，已難謂非出於被告自由意志及有顯失公平等情。是被告
    上訴意旨所陳，未合於刑事訴訟法第455條之10第1項但書規
    定，其上訴自非適法，爰不經言詞辯論逕予駁回。
據上論斷，應依刑事訴訟法第367條前段、第372條，判決如主文
。
中    華    民    國    98    年    5     月    7     日
            刑事第六庭  審判長法  官  李  文  雄
                              法  官  張  恩  賜
                              法  官  邱  顯  祥
上列正本證明與原本無異。
如不服本判決應於收受送達後十日內向本院提出上訴書狀，其未
敘述上訴之理由者並得於提起上訴後十日內向本院補提理由書（
均須按他造當事人之人數附繕本）「切勿逕送上級法院」。
                              書記官  許  美  惠
中    華    民    國    98    年    5     月    7     日


司法院資訊處製作；財團法人民間司法改革基金會備份。
